臺灣高雄地方法院刑事判決　　　　　　　94年度交訴字第90號
公　訴　人　臺灣高雄地方法院檢察署檢察官
被　　　告　甲○○
上列被告因業務過失致死案件，經檢察官提起公訴（94年度調偵
字第353 號），本院合議庭裁定由受命法官獨任進行簡式審判程
序，本院判決如下：
    主  文
甲○○從事業務之人，因業務上之過失致人於死，處有期徒刑陸
月，如易科罰金，以佰元折算壹日。緩刑貳年。
    事  實
一、甲○○係計程車司機，為從事駕駛業務之人，於民國94年4
    月8 日11時10分許（起訴書誤載為4 月12日12時30分），駕
    駛車牌號碼YT─507 號之營業小客車，沿高雄市○○○路內
    側快車道由西往東方向行駛，行經同路與林森二路交岔路口
    欲左轉時，原應注意車輛行駛至交岔路口時，轉彎車應讓直
    行車先行，依當時天氣晴朗、日間自然光線，柏油路面乾燥
    無缺陷，道路無障礙物，視距良好，而依其智識及能力並無
    不能注意之情事，適有呂家益騎乘車號DPK-060 號機車同向
    在上開營業小客車左方違規行駛於內側快車道，詎甲○○疏
    未注意呂家益騎乘機車在其左側行駛，於左轉時疏未注意左
    後方有無來車，貿然於該交岔路口左轉，而未讓同向直行之
    呂家益先行，致甲○○營業小客車之車頭左前側撞擊呂家益
    機車右後側車身，呂家益人車倒地後受有頭部外傷併顱骨骨
    折、挫傷性腦出血、左側硬腦膜下出血、四處多處挫擦傷等
    傷害，經送醫後延至同年4 月11日不治死亡。甲○○於肇事
    後並留在事故現場，於前來處理交通事故之員警尚未查知其
    為肇事者前，向員警自首而接受裁判。
二、案經高雄市政府警察局苓雅分局報告臺灣高雄地方法院檢察
    署檢察官偵查起訴。
    理  由
壹、程序方面：
一、按除被告所犯為死刑、無期徒刑、最輕本刑為3 年以上有期
    徒刑之罪或高等法院管轄第一審案件者外，於法院行準備程
    序進行中，被告先就被訴事實為有罪之陳述時，審判長得告
    知被告簡式審判程序之旨，並聽取當事人、代理人、辯護人
    及輔佐人之意見後，裁定進行簡式審判程序；且受命法官行
    準備程序，與法院或審判長有同一之權限；又簡式審判程序
    之證據調查，不受刑事訴訟法第159 條第1 項、第161 條之
    2 、第161 條之3 、第163 條之1 及第164 條至第170 條規
    定之限制，刑事訴訟法第273 條之1 第1 項、第279 條第2
    項前段、第273 條之2 ，分別定有明文。
二、查本件被告甲○○所犯為死刑、無期徒刑、最輕本刑為3 年
    以上有期徒刑以外之罪，且非高等法院管轄第一審之案件，
    其於準備程序就前揭被訴事實為有罪之陳述，經受命法官告
    知簡式審判程序之旨，並聽取當事人之意見後，本院認無不
    得或不宜改依簡式審判程序進行之處，爰依刑事訴訟法第27
    3 條之1 第1 項、第284 條之1 之規定，裁定本件由受命法
    官獨任進行簡式審判程序，合先敘明。
貳、實體方面：
一、訊據被告甲○○對於在右揭時、地與被害人呂家益發生車禍
    ，並致使被害人死亡之事實供承不諱，並有道路交通事故現
    場圖、道路交通事故調查報告表（一）、（二）各1 紙、高
    雄市政府警察局交通大隊交通事故談話紀錄表2 份、邱綜合
    醫院診斷證明書1 紙、阮綜合醫院診斷證明書1 紙、現場及
    車損照片7 張在卷可資佐証。而被害人係因本件車禍因頭部
    外傷，引發顱內出血死亡一節，亦經臺灣高雄地方法院檢察
    署檢察官督同法醫師相驗明確，並製有相驗屍體證明書、驗
    斷書、相驗照片14紙及勘驗筆錄等在卷可憑。按汽車行駛至
    交岔路口，轉彎車應暫停讓直行車先行，道路交通安全規則
    第102 條第2 款定有明文。被告為考領有自用小客車駕駛執
    照之人，已據被告供稱在卷，其駕車時本應具有前揭注意義
    務，並應具有注意能力至屬甚明，又依當時天氣晴朗、日間
    自然光線，柏油路面乾燥、無缺陷，道路無障礙物，視距良
    好等情形，有上述道路交通事故調查報告表可證，並無不能
    注意之情事，竟疏未注意汽車行駛至交岔路口，轉彎車應讓
    直行車先行，因而肇事導致被害人死亡，被告有過失應堪認
    定，且被害人確因本件車禍受有前述傷害，經送醫急救後仍
    不治死亡之事實，已如前述，則被告之過失犯行與被害人之
    死亡結果間，顯具有相當之因果關係。綜上，本案事證明確
    ，被告犯行堪予認定，應依法論科。
三、核被告所為，係犯刑法第276 條第2 項之業務過失致人於死
    罪。被告肇事後留在現場，向前來處理本件事故之員警主動
    表示其肇事一節，有本院電話紀錄查詢表1 紙在卷可參，其
    於犯罪未經發覺前即自首而受裁判，應依刑法第62條前段之
    規定減輕其刑。爰審酌被告駕駛營業用小客車，本應謹慎注
    意遵守交通規則，以維其他參與道路交通者之安全，其於駕
    車行經交岔路口欲左轉時，竟疏未注意左側來車狀況，即貿
    然左轉，致撞及被害人，因而肇事致被害人死亡，使被害人
    之家屬遭受無法彌補之傷痛，惟考量被告於犯後已坦承犯行
    ，態度良好，並已將強制責任險所得領受之金額新台幣15 0
    萬4 千4 百14元給付與被害人家屬，有該強制責任險賠付資
    料1 份在卷可稽，暨被告之過失程度等一切情狀，量處如主
    文所示之刑，並諭知易科罰金之折算標準，以資懲儆。又被
    告前於71年間，因違反票據法案件，經本院以71年度易票字
    第1971號判處有期徒刑3 月確定，並於75年8 月10日執行完
    畢，有臺灣高雄地方法院檢察署刑案資料查註紀錄表暨臺灣
    高等法院被告全國前案紀錄表各1 份在卷可按，其前受有期
    徒刑以上刑之宣告，執行完畢，5 年以內未曾受有期徒刑以
    上刑之宣告，經此偵、審程序，當知所警惕，信無再犯之虞
    ，本院認所宣告之刑以暫不執行為適當，爰併諭知緩刑2 年
    ，以啟自新。
據上論斷，應依刑事訴訟法第273 條之1 第1 項、第299 條第1
項前段，刑法276 條第2 項、第41條第1 項前段、第62條前段、
第74條第2 款，罰金罰鍰提高標準條例第1 條前段、第2 條，判
決如主文。
本案經檢察官乙○○到庭執行職務。
中　　華　　民　　國　　94　　年　　8 　　月　　3 　　日
                        交通法庭  法  官  黃惠玲
以上正本證明與原本無異。
如不服本判決，應於收受送達後10日內向本院提出上訴書狀。
中　　華　　民　　國　　94　　年　　8 　　月　　3 　　日
 　　　　　　　　　　　　　       書記官  林秀珍
附錄本判決論罪之法條：
刑法第276條
因過失致人於死者，處2 年以下有期徒刑、拘役或2 千元以下罰
金。
從事業務之人，因業務上之過失犯前項之罪者，處5 年以下有期
徒刑或拘役，得併科3 千元以下罰金。
